【裁判字號】    89,訴,514
【裁判日期】    890804
【裁判案由】    毒品危害防制條例
【裁判全文】
臺灣臺南地方法院刑事判決                          八十九年度訴字第五一四號
    公  訴  人  臺灣臺南地方法院檢察署檢察官
    被      告  乙○○
    指定辯護人  本院公設辯護人甲○○
右列被告因毒品危害防制條例案件，經檢察官提起公訴（八十九年度偵字第三九二七
號），本院判決如左：
    主  文
乙○○販賣第二級毒品，累犯，處有期徒刑伍年肆月。
扣案安非他命陸包（毛重貳拾貳點捌公克）沒收銷燬之；空塑膠袋伍小包，沒收。
    事  實
一、乙○○曾於民國八十五年十二月間及八十六年十月間，因違反麻醉藥品管理條例
    案件，經臺灣臺南地方法院分別判處有期徒刑二月與四月確定，最後一次犯行於
    八十七年五月十五日執行完畢。詎乙○○仍不知悔改，竟基於販賣第二級毒品安
    非他命之意圖，於八十九年三月十五日下午一時許，在高雄市○○區○○路附近
    ，以新臺幣一萬五千元之代價，向姓名、年籍均不詳、綽號「大胖」者販入第二
    級毒品安非他命二包（毛重二十二．八公克）之安非他命後，自行將上開安非他
    命分裝為六包（分別重為十五．八公克、二公克、一．八公克、一．五公克、一
    ．一公克與○．六公克）以俟機出售，惟於同月十七日夜間十時許，為警在臺南
    縣將軍鄉鯤溟村五十一號住處二樓房間，為警查獲，並扣得其持有分裝完畢而待
    售之六包安非他命（分別重約十五．八公克、二公克、一．八公克、一．五公克
    、一．一公克與○．六公克），摻入海洛因之香煙一支、安非他命吸食器二組、
    空塑膠袋五小包（約五十多個）等物。
二、案經臺南市警察局第二分局報告臺灣臺南地方法院檢察署檢察官偵查起訴。
    理  由
一、訊據被告乙○○於警、偵訊時，對於意圖出售牟利，而於右揭時地，向綽號「大
    胖」之人販入第二級毒品安非他命之情坦承不諱，並有安非他命六小包、空塑膠
    袋等扣案可稽，被告前開自白，應堪信為真實。被告於本院審理時，則翻異前詞
    ，矢口否認有販賣安非他命之意圖，辯稱伊向「大胖」所購買之安非他命，係供
    自己施用，且伊於警、偵訊中因毒癮發作意識不清，故不知所供述內容為何云云
    。經查，被告係於八十九年三月十七日晚間十時許為警查獲，同日晚間十一時四
    十分許，在臺南市警察局第二分局進行第一次訊問，惟因被告拒絕於夜間接受訊
    問，乃於翌日即同年三月十八日上午十時三十分許，始進行第二次訊問，此於前
    開警訊筆錄之訊問時間欄記載甚明，則被告接受第二次警訊時，已有將近十小時
    之休息；又證人即負責訊問被告之員警丙○○於本院審理時，亦結證被告第二次
    接受訊問時，意識清楚，並無毒癮發作之情形（本院八十九年七月二十一日訊問
    筆錄），被告所辯伊因意識不清，不知於警訊中供述內容等語，顯非可採。次查
    ，被告於警、偵訊中，均明確自白「（購買安非他命分裝成多包小包，做何用途
    ？）是想要販賣，但還沒賣出。因為目前無工作，想要賺一點前來貼補家用。」
    、「因沒工作，有意思買（安非他命）來販賣」等語，前後供述經核亦相符；且
    安非他命之施用者，多有固定之取得、購買安非他命管道，又施用安非他命，每
    次僅需零點幾公克之微量即足，是被告若僅購買供己施用，並無一次大量販入二
    十二．八公克之必要；再觀諸被告為警查獲時，尚查扣空塑膠袋五小包（內含五
    十多個空塑膠袋），顯係供分裝安非他命之用，而被告若僅為供己施用，則每次
    取用少量即可，亦無須特意將之分裝成數小包裝，綜上所述，本院因認被告於本
    院審理時，改稱所販入安非他命僅係供己施用，應屬避重就輕之詞，意在脫免販
    賣安非他命之重刑，尚非足採，本件事證已臻明確，被告犯行可以認定。
二、按販賣毒品罪，並不以販入後復行賣出為成立要件，祗須以營利為目的，將毒品
    予以販入或賣出，有一於此，其犯罪即告成立。至於意圖販賣而持有毒品罪，則
    指意圖販賣而持有之毒品並非因販賣之目的而取得，乃因其他原因如受贈等而持
    有，於持有中起意販賣者而言。是核被告意圖販賣第二級毒品安非他命牟利，向
    綽號「大胖」者販入安非他命，其後雖尚未賣出，所為應成立毒品危害防制條例
    第四條第二項之販賣第二級毒品罪。檢察官於起訴書之犯罪事實欄中，已認定被
    告係基於販賣安非他命之意圖向「大胖」販入安非他命，然又認被告係犯毒品危
    害防制條例第五條第二項之意圖販賣而持有第二級毒品罪嫌，應有誤會，惟其基
    本事實同一，本院仍應審理，並變更起訴法條。又被告前於八十六年間，因違反
    麻醉藥品管理條例案件，經本院判處有期徒刑四月確定，於八十七年五月十五日
    執行完畢，有臺灣高等法院被告全國前案紀錄表在卷可按，其於五年之內再犯本
    件有期徒刑以上之罪，為累犯，應依法加重其刑，而販賣第二級毒品罪之最重本
    刑為無期徒刑，依法不得加重，附此敘明。又被告因一時貪念而致犯罪，犯後已
    於警、偵訊中坦承犯行，而且僅販入毒品既遂，尚無積極證據足認被告有實際賣
    出毒品之行為，是被告對於法益之實害尚未發生，犯罪情狀尚非無可憫，應認科
    以法定最低度刑猶嫌過重，爰依刑法第五十九條之規定減輕其刑，並依刑法第七
    十一條第一項之規定先加後減之。爰審酌被告意圖營利，販入第二級毒品安非他
    命，並自行分裝嗣以出售之犯罪手段，所販入之安非他命重約二十二．八公克，
    然尚未實際賣出即為警查獲，以及於警偵訊中坦承犯行，迄本院審理時又翻異前
    詞之犯罪後態度等一切情狀，量處如主文所示之刑，以資懲儆。扣案之第二級毒
    品安非他命六包（毛重二十二．八公克）屬違禁物，應予宣告沒收銷燬之；另空
    塑膠袋五小包（約五十多個）則為被告所有供分裝安非他命所用之物，亦據被告
    陳明在卷，併依刑法第三十八條第一項第二款之規定宣告沒收。
據上論斷，應依刑事訴訟法第二百九十九條第一項前段，毒品危害防制條例第四條第
二項、第十八條第一項，刑法第十一條前段、第四十七條、第三十八條第一項第二款
，判決如主文。
本案經檢察官周文祥到庭執行職務。
中    華    民    國      八十九      年      八      月        四      日
                                  臺灣臺南地方法院刑事第四庭
                                          法  官  吳  坤  芳
右正本證明與原本無異。
如不服本判決，應於判決送達後十日內向本院提出上訴狀( 應附繕本 )。
                                          書記官  馬  愛  君
中    華    民    國      八十九      年      八      月        四      日
附錄論罪科刑法條：
毒品危害防制條例第四條：
製造、運輸、販賣第一級毒品者，處死刑或無期徒刑；處無期徒刑者，得併科新台幣
一千萬元以下罰金。
製造、運輸、販賣第二級毒品者，處無期徒刑或七年以上有期徒刑，得併科新台幣七
百萬元以下罰金。
製造、運輸、販賣第三級毒品者，處五年以上有期徒刑，得併科新台幣五百萬元以下
罰金。
製造、運輸、販賣專供製造或施用毒品之器具者，處一年以上七年以下有期徒刑，得
併科新台幣一百萬元以下罰金。
前四項之未遂犯罰之。


司法院資訊處製作；財團法人民間司法改革基金會備份。
